【裁判字號】    89,軍上,7
【裁判日期】    890623
【裁判案由】    抗命
【裁判全文】
臺灣高等法院刑事判決                       八十九年度軍上字第七號
    上  訴  人
    即  被  告  甲○○
右上訴人因抗命案件，不服國防部高等軍事法院八十九年法仁判字第○四三號，中華
民國八十九年五月十一日第二審判決（起訴案號：國防部北部地方軍事法院八十九年
訴字第○二一號）提起上訴，本院判決如左：
    主  文
上訴駁回。
    理  由
按被告不服高等軍事法院宣告有期徒刑之上訴判決者，得以判決違背法令為理由，向
高等法院提起上訴，軍事審判法第一百八十一條第五項定有明文。法院受理軍事法院
移送第三審上訴案件，為法律審，自應依刑事訴訟法關於上訴第三審之規定辦理。是
當事人提起第三審上訴，應以原判決違背法令為理由，係屬法定要件，如果上訴理由
狀並未依據卷內訴訟資料，具體指摘原判決不適用何種法則或如何適用不當，或所指
摘原判決違法情事，顯與法律規定得為第三審上訴理由之違法情形，不相適合時，均
應認其上訴為違背法律上之程式，予以駁回。本件原判決維持第一審論處上訴人甲○
○反抗長官命令罪刑之判決，駁回其在第二審之上訴，已詳敘認定犯罪事實之依據及
憑以認定之理由，並對上訴人否認犯罪之辯詞，如何不足採信，均已依據卷內資料予
以指駁及說明，從形式上觀察，原判決並無任何違背法令之處。原審認被告僅構成反
抗長官命令單純一罪，並未論以連續犯，上訴意旨認原審論以連續犯，已有誤會。而
判決既判力對時間效力之範圍，應以最後審理事實法院之宣示判決日為判斷之標準，
上訴人前雖曾因反抗長官命令，經花東防衛司令部以抗命罪判處有期徒刑一年，惟該
罪刑已於八十八年十一月二十九日（原審誤為三十日）執行完畢，上訴人於該案執行
完畢後再犯本罪，自仍應依法處罰，並無一行為重複處罰之問題。又陸海空軍刑法第
六十四條第三款對反抗長官命令有明文之處罰規定，該規定於上訴人行為時仍屬有效
之法律，而所謂「長官命令」，凡與軍事有關之命令均屬之，上訴人反抗長官所下達
軍事訓練之命令，已據其坦白承認，即已構成該條之罪，亦無違反罪刑法定主義可言
。再者，上訴人日後可否服替代役，應視其是否符合服替代役之標準而定，上訴人認
其情形可改服替代役，即認所犯之罪不應處罰，尤屬誤會。其餘上訴意旨未依據卷證
資料，具體指摘原判決如何違背法令，置原判決之論敘於不顧，並對原審採證認事之
職權行使，任意指摘，難謂已符合首揭法定上訴要件，其上訴違背法律上之程式，應
予駁回。
據上論斷，應依刑事訴訟法第三百九十五條，判決如主文。
中    華    民    國    八十九    年      六        月    二十三        日
                        臺灣高等法院刑事第四庭
                            審判長法  官  蔡  永  昌
                                  法  官  許  宗  和
                                  法  官  徐  昌  錦
右正本證明與原本無異。
不得上訴。
                                  書記官  吳  金  來
中    華    民    國    八十九    年      六        月    二十九        日


司法院資訊處製作；財團法人民間司法改革基金會備份。
